臺灣嘉義地方法院民事裁定
110年度監宣字第133號
聲  請  人  曾明柔  



關  係  人  曾明聖  

上列聲請人聲請改定受監護宣告之人曾陳淑琴之監護人事件，本
院裁定如下：    
    主  文
一、受監護宣告之人曾陳淑琴（女，民國00年00月00日生，身分
    證統一編號：Z000000000號）之監護人，改由聲請人曾明柔
    （男，民國00年0月00日生，身分證統一編號：Z000000000
    號）任之。
二、指定曾明聖（男，民國00年00月0日生，身分證統一編號：Z
    000000000號）為會同開具財產清冊之人。
三、聲請程序費用由受監護宣告之人曾陳淑琴負擔。   
    理  由
一、受監護宣告之人應置監護人。法院為監護之宣告時，應依職
    權就配偶、四親等內之親屬、最近一年有同居事實之其他親
    屬、主管機關、社會福利機構或其他適當之人選定一人或數
    人為監護人，並同時指定會同開具財產清冊之人。民法第11
    10條、第1111條第1項亦有明文。
二、聲請意旨略以：受監護宣告人曾陳淑琴（女，民國00年00月
    00日生）為聲請人之母親，前經宣告為受監護宣告之人，並
    選定其配偶曾海湶為其監護人，及指定受監護宣告之人之次
    男曾明聖為會同開具財產清冊之人，惟曾海湶業於110年4月
    14日死亡，爰聲請改定由聲請人擔任受監護宣告人曾陳淑琴
    之監護人，並指定曾明聖為會同開具財產清冊之人等語。
三、聲請人主張曾陳淑琴前經宣告為受監護宣告之人，並選定其
    配偶曾海湶為其監護人，及指定曾陳淑琴之次男曾明聖為會
    同開具財產清冊之人，曾海湶業於110年4月14日死亡等情，
    業據聲請人提出戶籍謄本5份、繼承系統表、本院拋棄繼承
    准予備查函影本、108年度監宣字第247號民事裁定影本各1
    份為證，並經本院依職權調取上開監護宣告民事卷核閱無誤
    ，足認屬實。
四、本院審酌聲請人為曾陳淑琴之肆男，關係人曾明聖為曾陳淑
    琴之次男，且曾陳淑琴與配偶育有4名兒子，長男已過世，
    參男亦具狀同意由聲請人擔任監護人，有同意書在卷可為佐
    證（見本院卷第41至45頁），併參聲請人、曾明聖與曾陳淑
    琴為至親關係，彼此間具有一定之信賴感及依附感，曾明聖
    對曾陳淑琴之財產狀況應具一定瞭解程度，認前監護人曾海
    湶死亡後，由聲請人及曾明聖分別擔任監護人、會同開具財
    產清冊之人，較能符合曾陳淑琴之最佳利益，爰改定聲請人
    及曾明聖各為受監護宣告人曾陳淑琴之監護人、會同開具財
    產清冊之人。
五、依民法第1113條準用同法第1099條、第1099條之1規定，於
    監護開始時，監護人曾明柔對於受監護宣告之人財產，應會
    同曾明聖於2個月內開具財產清冊，並陳報法院，於此之前
    僅得對受監護人財產為必要之管理，併此指明。
六、爰裁定如主文。
中　　華　　民　　國　　110 　年　　5 　　月　　21　　日
                  家事庭      法　官　王昌國
以上正本係照原本作成。
如對本裁定抗告須於裁定送達後10日內向本院提出抗告狀，並應
繳納抗告費新臺幣1000元整。
中　　華　　民　　國　　110 　年　　5 　　月　　21　　日
                              書記官　陳喬琳